臺灣臺北地方法院刑事判決　　　　　　　　　　　　　九十一年度訴字第六六二號
　　公　訴　人　臺灣臺北地方法院檢察署檢察官
　　被　　　告　甲○○
右列被告因毒品危害防制條例案件，經檢察官提起公訴（九十一年度偵字第六二八六
號），本院判決如左：
    主  文
甲○○轉讓第二級毒品，未遂，處有期徒刑陸月，如易科罰金，以佰元折算壹日，
緩刑肆年。因轉讓毒品之所得新臺幣貳佰伍拾元沒收之，如全部或一部不能沒收時，
以其財產抵償之。
扣案之綠色藥錠壹顆（驗前毛重零點肆公克，臺灣台北地方法院檢察署九十一年度
綠保管字第八八三號贓證物品清單所載）沒收銷燬。
    事  實
一、緣甲○○與乙○○二人係好友，於民國九十一年四月七日下午，二人相約至台北
    市中正區○○○路○段十五號二樓之二樓舞廳跳舞，為求更加助興，甲○○即隨
    身攜帶先前以三百元購入持有之綠色藥錠（內含第二級毒品二亞甲基雙氧安非他
    命〈下簡稱ＭＤＡ〉、及第二級毒品亞甲二氧基〈Ｎ—α二甲基—三‧四〉苯乙
    基胺〈下簡稱ＭＤＭＡ，俗稱搖頭丸〉成分，下簡稱系爭綠色藥錠）一顆（驗前
    毛重○‧三四公克，並已取酌量檢驗，雖該物係台灣台北地方法院檢察署九十一
    年度綠保管字第八八三號贓證物品清單所載，原經台北市政府警察局中正第二分
    局鑑驗淨重○‧四○公克，然再送台北市政府警察局秤重，毛重為○‧三四公克
    ，是考量氣候潮塵等因素，採用最近時間之秤重即台北市政府警察局認定之○‧
    三四公克）進場備用。惟甲○○見乙○○有施用之需，明知系爭前開藥錠為第二
    級毒品，不得轉讓他人，竟基於轉讓毒品之犯意，於民國九十一年四月七日下午
    四時五十分許，在前開二樓舞廳之三樓舞池內，約定以二百五十元之代價轉讓予
    乙○○施用，而甲○○於收受二百五十元、將系爭綠色藥錠一顆取出握於手中正
    行交付乙○○、尚未交付之際，即經舞廳保全人員丁○○從監視錄影器中發現報
    警，為警當場查獲，致為得逞，並扣得系爭綠色藥錠一顆。
二、案經台北市政府警察局中正第二分局報請臺灣台北地方法院檢察署檢察官偵查起
    訴。
    理  由
一、訊據被告甲○○就於前揭時地將原價三百元之系爭綠色藥錠一顆，以二百五十元
    之代價交付友人乙○○，而於收受現款、將藥錠握在手中正行交付、尚未交付之
    際即為查獲等情，於警訊、偵查中、本院審理中均自白不諱（見偵查卷第六頁背
    面、第二十頁背面以下、第二二頁背面、本院九十一年十月二十九日筆錄），核
    與證人乙○○（見偵查卷第九頁背面、第十一頁背面、第二十一頁背面以下）證
    述之情節相合；並有系爭綠色藥錠一顆扣案可稽，而該藥錠經經被告甲○○自承
    係伊所有ＭＤＭＡ等語，且送台北市政府警察局以氣相層析質譜儀分析法檢驗，
    結果內含第二級毒品ＭＤＭＡ、ＭＤＡ成分，有該局九十一年五月十五日北市鑑
    毒字第二八五號鑑驗通知書附卷可查（見偵查卷第三二頁）；綜上所述，依上開
    證人指述內容及卷附之各項文書、證物等補強證據已足資擔保被告於本院調查、
    審理中所為之上開任意性自白之真實性，按據刑事訴訟法第一百五十六條之規定
    ，自得據被告前開任意性自白及各該補強證據，採信被告任意、真實之自白，認
    本件事證明確，被告犯行洵堪認定，應予依法論科。
二、核被告甲○○轉讓內含第二級毒品之藥錠予他人，已著手交付、尚未交付完成之
    行為，係犯毒品危害防制條例第八條第四項、第二項之轉讓第二級毒品未遂罪。
    被告已著手於犯罪行為之實行而不遂，為未遂犯，應依刑法第二十六條前段規定
    ，減輕其刑。又其持有之低度行為為轉讓之高度行為所吸用，不另論罪。另被告
    甲○○之犯行，係屬毒品危害防制條例第八條第四項、第二項之轉讓第二級毒品
    未遂罪，已如前述，惟起訴書載認應依同條例第八條第二項之轉讓第二級毒品既
    遂罪，惟被告甲○○於本院證述：甫得款、將毒品握於手中取出正欲交付之際，
    即為警查獲等語，核與證人乙○○於本院結證情節相合，而唯一指述交付既遂之
    證人丁○○雖於本院陳稱：親見被告甲○○已將系爭綠色藥錠交予證人乙○○等
    語，然證人丁○○於警訊中則另稱：被告甲○○僅「正將」物品交付等語（見偵
    查卷第十五頁），是證人丁○○之證述前後不一，互有矛盾，而無其他證據可認
    證人於本院證述情節與事實相符，難為憑採，是被告行為應尚屬未遂，原起訴書
    所載尚有未洽，然起訴事實同一，且已經公訴蒞庭檢察官當庭陳明更正、告知被
    告，無礙被告之攻擊防禦，併此敘明。本院爰審酌被告係為友人之需、一時短於
    思慮，且於本院調查、審理時坦然悔悟，態度誠懇，而雖ＭＤＭＡ是一種結構類
    似安非他命之中樞神經興奮劑，俗稱忘我、亞當、狂喜、快樂丸、搖頭丸，口服
    後會有愉悅、多話、情緒及活動力亢進的行為特徵，服用後約二十分鐘至一小時
    會產生作用，濫用效果約可持續數小時，濫用者若在擁擠、高溫的空間下狂歡勁
    舞，常會因運動過度導致缺水，產生體溫過高、痙攣，甚至併發肌肉損傷、凝血
    障礙及急性腎衰竭而導致死亡。服用後在興奮之餘，還會產生食慾不振、牙關緊
    閉、肌痛、噁心、運動失調、盜汗、心悸、倦怠及失眠等症狀，長期使用除會產
    生心理依賴，強迫使用外，還會造成神經系統長期傷害，產生如情緒不穩、視幻
    覺、記憶減退、抑鬱、失眠及妄想等症狀，由於ＭＤＭＡ無醫療用途，全由非法
    途逕取得，其中亦可能混含有害雜質；又因會減弱自我控制能力，加上易產生不
    會受到傷害的幻覺，服用者可能會對自身行為安全掉以輕心，而造成意外傷害，
    幸本件尚未生任何實害即為警查獲等一切情狀，故判處如主文所示之刑，並諭知
    易科罰金之折算標準，以示懲儆。查被告前未曾受有期徒刑以上刑之宣告，有臺
    灣高等法院檢察署刑案紀錄簡覆表附卷可稽，其因一時失慮，致犯本罪，且犯後
    坦承犯行，深知悔悟，本院認其經此次科刑教訓後，當益知警惕，應無再犯之虞
    ，因認其所受宣告之刑，以暫不執行為適當，爰併予宣告緩刑四年，以勵來茲，
    而啟自新。末查被告甲○○由證人施嘉修所得之二百五十元，係轉讓第二級毒品
    所得之財物，業經被告甲○○坦承無訛，應依毒品危害防制條例第十九條第一項
    之規定沒收，如全部或一部不能沒收時，以其財產抵償之。再扣案系爭綠色藥錠
    一顆為毒品危害防制條例所定第二級毒品之違禁物，應依毒品危害防制條例第十
    八條第一項前段之規定沒收銷燬。
據上論斷，應依刑事訴訟法第二百九十九條第一項前段，毒品危害防制條例第八條第
四項、第二項、第十八條第一項前段、第十九條第一項，刑法第十一條前段、第二十
六條前段、第四十一條第一項前段、第七十四條第一款，罰金罰鍰提高標準條例第二
條，判決如主文。
本案經檢察官丙○○到庭執行職務
中      華      民      國    九十一    年     十一     月     十二     日
                                      臺灣臺北地方法院刑事第三庭
                                          法  官  郭惠玲
右正本證明與原本無異。
如不服本判決，應於判決送達後十日內，向本院提出上訴狀。
                                          書記官  陳  懿
中    華    民    國      九十一    年     十一     月     十二     日
附錄本案論罪科刑法條全文：
毒品危害防制條例第八條
轉讓第一級毒品者，處一年以上七年以下有期徒刑，得併科新台幣一百萬元以下罰金
。
轉讓第二級毒品者，處六月以上五年以下有期徒刑，得併科新台幣七十萬元以下罰金
。
轉讓第三級毒品者，處三年以下有期徒刑，得併科新台幣三十萬元以下罰金。
前三項之未遂犯罰之。
